【裁判字號】    89,易,605
【裁判日期】    900105
【裁判案由】    竊盜
【裁判全文】
臺灣士林地方法院刑事判決                          八十九年度易字第六五號
    公  訴  人  臺灣士林地方法院檢察署檢察官
    被      告  乙○○
    選任辯護人  張立業
右列被告因竊盜案件，經檢察官聲請簡易判決處刑（八十九年度偵字第二八七五號）
，本院認不宜逕以簡易判決處刑，改依通常程序審理判決如左：
    主  文
乙○○竊盜，處有期徒刑伍月。
    事  實
一、乙○○曾於民國七十二年間因竊盜案，經台灣台北地法院判處有期徒刑十月，緩
    刑五年確定。又於七十四年間因竊盜案，經台灣台北地方法院判處拘役五十九日
    確定。又於七十七年間因竊盜案，經台灣台北地方法院判處拘役五十九日，嗣經
    減為拘役二十九日確定。又於八十二年間因竊盜案，經台灣雲林地法院判處拘役
    五十日確定，並於八十二年六月二十八執行完畢（以上不構成累犯）。猶不知悔
    改，意圖為自己之不法所有，於八十九年三月七日下午四時四十分許，在台北市
    士林區○○○路四十七號家樂福超級市場一樓賣場北側通往地下一樓之樓梯口處
    ，竊取丁○○置於紙箱內之皮夾（內有新台幣（下同）五百元及電話卡一張），
    得手後準備離開時，適為丁○○撞見，乙○○乃迅速爬上二樓賣場，丁○○直覺
    有異，立刻查看其置於紙箱內之皮包，果見皮包內之皮夾已不翼而飛，丁○○即
    告之甲○○，並與甲○○同上二樓賣場尋找乙○○。嗣丁○○於二樓賣場收銀台
    前遇見乙○○，即質問乙○○為何偷其皮夾，乙○○乃佯稱其撿到一個皮夾，正
    要拿去服務台，並將皮夾歸還丁○○，斯時甲○○亦趕往質問乙○○為何偷丁○○皮夾，乙○○一再辯稱其係撿到皮夾，二人遂起爭執，嗣聞訊前來處理之家樂
    福超級市場安全課人員乃請乙○○與甲○○二人至收銀台外之金飾專櫃旁，並報
    警處理。詎乙○○竟心虛企圖逃跑，惟遭甲○○及安全課人員攔阻，始未得逞。
    其後警員據報趕抵現場，欲帶乙○○自二樓走下一樓時，乙○○又掙脫逃跑，嗣
    經家樂福超級市場大門口之員工協助警員始將乙○○制伏帶回警局。
二、案經臺北市政府警察局士林分局移送臺灣士林地方法院檢察署檢察官聲請簡易判
    決處刑。
    理  由
一、訊據被告矢口否認有何竊盜犯行，辯稱：伊係在家樂福超級市場一樓賣場北側要
    上二樓之樓梯口地板上撿到皮夾，伊想走到二樓收銀台交給警衛，但在收銀台前
    遇到丁○○向伊詢問有無撿到一個皮夾，伊把皮夾交給丁○○，甲○○就說伊偷
    丁○○之皮夾，一直打伊，伊就閃躲，警察來時，伊被抱住身體，因為下樓姿勢
    前傾，被誤認為要逃跑云云。經查，被害人丁○○係在家樂福超級市場一樓賣場
    北側一樓樓梯口之邊門設攤販賣草莓，並在賣場北側通往地下一樓之樓梯口旁
    放裝草莓之紙箱，其將皮夾置於皮包內，拉上拉鏈，放在紙箱內，再以海棉墊覆
    蓋，惟其發現皮包內之皮夾失竊時，皮包之拉鏈已被拉開之事實，業據被害人丁○○於警訊及本院審理時指訴明確。是被害人之皮夾係經人拉開皮包之拉鏈後取
    出而非被害人不慎遺落至明。且衡情被告苟真曾拾獲被害人之皮夾，何以未當場
    出示皮夾予被害人，反將皮夾置於口袋內，逕爬往二樓離開。再參諸被告為被害
    人尋獲後曾要求與被害人私下和解，不要報警，且二次試圖脫逃等情，亦分據證
    人甲○○、家樂福安全課人員吳彥良、姚富雄及警員丙○○證述綦詳。而被告係
    前往家樂福超級市場消費購物之顧客，證人即家樂福安全課人員吳彥良、姚富雄
    斷無設詞誣陷被告之理。被告苟非心虛，何需向被害人求情並試圖脫逃。綜上所
    述，被告所辯，要屬畏罪卸責之詞，不足採信。本件事證已明，被告犯行堪以認
    定，應予依法論科。
二、核被告所為，係犯刑法第三百二十條第一項之罪。爰審酌被告前有多次竊盜前科
    ，犯罪動機、目的、手段、所生之危害及犯罪後之態度等一切情狀，量處如主文
    所示之刑。
三、併案意旨另以：被告於八十九年十一月三日上午十一時許又至家樂福超級市場竊
    取大衛杜夫牌香菸乙條，夾於左腋下，未經結帳，即自一樓入口處離開，亦涉有
    竊盜罪嫌云云。惟查，併案犯行與本案犯行，時間相隔長達八月，犯罪手段迥異
    ，被告亦明確供承併案犯行係另行起意，自難認併案犯行與本案犯行有連續犯之
    裁判上一罪之關係，本院無從併予審理，應退回檢察官另行依法處理。
據上論結，應依刑事訴訟法第四百五十二條、第二百九十九條第一項前段，刑法第三
百二十條第一項，罰金罰鍰提高標準條例第一條前段，判決如主文。
本案經檢察官劉異海到庭執行職務。
中      華      民      國      九十      年      一      月      五    日
                                     臺灣士林地方法院刑事第二庭
                                         法  官  楊  智  勝
右正本證明與原本無異。
如不服本判決應於送達後十日內向本院提出上訴狀。
                                         書記官  曾  韻  蒔
中      華      民      國    九十      年      一      月     十一   日
附錄本案論罪科刑法條全文
刑法第三百二十條第一項
意圖為自己或第三人不法之所有，而竊取他人之動產者，為竊盜罪，處五年以下有期
徒刑、拘役或五百元以下罰金。


司法院資訊處製作；財團法人民間司法改革基金會備份。
